# 夫妻共同控制下的同一控制合并问题

提问人：yufangfang 时间：2020-05-21 10:52:00
若甲公司股东A和B，A和B为分别持股25%和75%，且为夫妻。但实际经营基本是A在管理，乙公司由B控制，请问：
请问：甲公司收购乙公司，若认定甲公司由A和B共同控制，那么甲收购乙公司的时候会计上是否可以作为同一控制？同一控制的概念中受相同多方控制，那乙公司中股权只有B持有，没有A，是否满足受相同多方控制这个定义？？还是说从法律上夫妻共同财产这个角度出发，可认为乙公司也是A和B共同控制？会计上认不认这种判断？

回答人：chenyiwei
可参考：《瑞华研究 2010 ～ 2019 汇编》之“问题3-2-8（家族内成员之间转让股权形成的企业合并是否可以认定为同一控制下合并）”。
即使是夫妻分别控制的企业之间的合并，也可能由于夫妻之间就婚内财产关系的约定，导致双方在财产权属关系方面互相独立，导致不一定构成同一控制下的企业合并。因此建议重点关注A、B之间对其婚内财产关系的约定，确定两公司股权均属于夫妻共同财产；并关注两家公司的实际经营管理是否均由A、B中的同一人主导。